臺灣高等法院民事裁定
109年度勞抗字第88號
抗  告  人  姜榮昇  
上列抗告人因與相對人聯安保全股份有限公司間聲請訴訟救助事
件，對於中華民國109年7月24日臺灣新北地方法院109年度救字
第152號裁定提起抗告，本院裁定如下： 
    主  文
原裁定廢棄。 
    理  由
一、本件聲請及抗告意旨略以：伊與相對人間確認僱傭關係等事
    件（案列原法院109年度勞專調字第68號），經原法院裁定
    命繳納調解聲請費新臺幣（下同）5000元，然伊失業逾8年
    ，無固定收入及資產，生活困難無力支出訴訟費用，故同時
    聲請訴訟救助。原法院雖認伊提出之證據，未能信伊無資力
    支出訴訟費用之主張為真實，裁定駁回伊訴訟救助之聲請（
    下稱原裁定），惟伊於民國109年7月14日業經臺北市政府社
    會局核定為中低收入戶，依勞動事件法第14條第1項規定，
    視為伊無資力支出訴訟費，故對原裁定不服，提起抗告，求
    為廢棄原裁定等語。
二、按勞工符合社會救助法規定之低收入戶、中低收入戶，或符
    合特殊境遇家庭扶助條例第4條第1項之特殊境遇家庭，其聲
    請訴訟救助者，視為無資力支出訴訟費用；有關勞動事件之
    處理，依勞動事件法之規定，勞動事件法未規定者，適用民
    事訴訟法及強制執行法之規定，勞動事件法第14條第1項、
    第15條定有明文。次按當事人無資力支出訴訟費用者，法院
    應依聲請，以裁定准予訴訟救助。但顯無勝訴之望者，不在
    此限，民事訴訟法第107 條第1 項亦有明定。　　
三、經查：抗告人業於109年7月14日經臺北市政府社會局核定為
    中低收入戶，有中低收入戶卡及該局北市社助字第10931090
    71號函為憑（見本院109年度勞聲字第205號卷第23、25頁）
    ，依勞動事件法第14條第1項規定，抗告人聲請訴訟救助，
    視為無資力支出訴訟費用。原法院未及斟酌此情，並詳查抗
    告人所提之訴是否合法，有無顯無理由之情事，所為駁回抗
    告人聲請訴訟救助之裁定，尚有未洽。爰由本院將原裁定廢
    棄，發回原法院查明，另為適法之處理。又依勞動事件法第
    4條第1項規定，勞動事件應由勞動專業法庭或專股以勞動法
    庭名稱辦理之，原裁定未以勞動法庭為之，亦有未洽，案經
    發回，宜併予注意。
四、綜上所述，本件抗告為有理由，爰裁定如主文。
中　　華　　民　　國　　109 　年　　10 　 月　　15  　日
                   勞動法庭
                       審判長法  官  胡宏文
                             法  官  朱慧真
                             法  官  陳筱蓉
正本係照原本作成。
本裁定除以適用法規顯有錯誤為理由外，不得再抗告。如提起再
抗告，應於收受送達後10日內委任律師為代理人向本院提出再抗
告狀。並繳納再抗告費新臺幣１千元。
中　　華　　民　　國　　109 　年　　10　　月　　15　　日
　　　　　　   　　　　　　　書記官  陳珮茹